臺灣嘉義地方法院刑事判決　　　　　　　　96年度訴字第44號
公　訴　人　臺灣嘉義地方法院檢察署檢察官
被　　　告　甲○○
指定辯護人　本院公設辯護人　乙○○
上列被告因違反槍砲彈藥刀械管制條例案件，經檢察官提起公訴
（九十五年度偵字第五二七六號），本院判決如下：
    主  文
甲○○共同未經許可，販賣可發射子彈具有殺傷力之改造手槍未
遂，處有期徒刑參年，併科罰金新臺幣肆萬元，罰金如易服勞役
，以新臺幣壹仟元折算壹日。
扣案改造手槍壹支（槍枝管制編號：0000000000號）
及門號0000000000號行動電話壹具均沒收。
    事  實
一、甲○○明知可發射子彈具殺傷力之改造手槍為管制物品，未
    經許可不得販賣，竟與郭益仰（業經本院另案以九十五年度
    訴字第七六二號判決）共同基於販賣改造手槍之犯意聯絡，
    由郭益仰提供改造手槍，甲○○負責找尋買主，嗣甲○○透
    過友人李育賢知悉有就讀於臺南縣南榮技術學院之某成年學
    生欲購買槍枝，乃於民國九十五年三月二十三日下午二時四
    十四分許，先以其所有之0000000000號行動電話
    撥打郭益仰之0000000000號行動電話告知有人欲
    購買槍枝，郭益仰即於當日下午五時許，攜帶仿Ｗａｌｔｈ
    ｅｒ廠ＰＰＫ／Ｓ型半自動手槍所製造槍枝，換裝土造金屬
    槍管而成具有殺傷力之改造手槍一支（槍枝管制編號：00
    00000000號）駕車前往甲○○位於臺南縣鹽水鎮住
    處，連車交由甲○○處理，再由甲○○駕車攜帶郭益仰所交
    付置於車內之上開槍枝前往其住處附近雜貨店門口與該名學
    生碰面，嗣因該名學生認甲○○開價新臺幣（下同）五萬元
    價格過高，無法購買，故未達成買賣價金合意而不遂，甲○
    ○旋即駕車返回住處，將郭益仰所交付之上開槍枝交還郭益
    仰。嗣於九十五年七月二十日上午，經警持搜索票搜索郭益
    仰之臺南縣鹽水鎮下中里下中六之四號住處及甲○○之臺南
    縣鹽水鎮義稠里義稠六一號住處，分別扣得上開改造手槍一
    支及甲○○所有供本案犯罪所用之門號000000000
    0號行動電話一具，始悉上情。
二、案經嘉義縣警察局移送臺灣嘉義地方法院檢察署檢察官偵查
    起訴。
    理  由
壹、證據能力部分：
一、按證人依法應具結而未具結者，其證言或鑑定意見，不得作
    為證據，刑事訴訟法第一百五十八條之三定有明文，故未依
    法具結者，依證據絕對排除法則，當然無證據能力，而不得
    作為證據（最高法院九十四年度臺上字第三二七七號判決參
    照），查郭益仰以共犯身分於偵查中之偵訊筆錄未經具結者
    ，不論是否經被告甲○○及其辯護人表示異議，依前揭說明
    ，自均無證據能力。
二、按被告以外之人於審判外之陳述，經當事人於審判程序同意
    作為證據，法院審酌該言詞陳述或書面陳述作成時之情況，
    認為適當者，亦得為證據。當事人、代理人或辯護人於法院
    調查證據時，知有第一百五十九條第一項不得為證據之情形
    ，而未於言詞辯論終結前聲明異議，視為有前項之同意，刑
    事訴訟法第一百五十九條之五定有明文。查本件認定事實所
    引用之言詞及書面陳述證據，經本院於審理時提示被告甲○
    ○及其辯護人均表示無意見，迄於言詞辯論終結前亦未聲明
    異議，可認為同意作為證據，本院審酌該陳述證據之取得過
    程並無瑕疵，與本案待證事實間復具有相當之關聯性，以之
    為本案證據尚無不當，自得採為證據，先予敘明。
貳、實體部分：
一、上開事實，業據被告甲○○於警詢（見警卷第一四、一五頁
    ）、偵查（見偵查卷第一五頁）及本院（見本院卷第一五頁
    ）坦承不諱，核與證人郭益仰於警詢（見警卷第三、四頁）
    及本院另案九十五年度訴字第七六二號審理中（見本院卷第
    四七至六四頁）所述相符，並有臺灣嘉義地方法院檢察署通
    訊監察書及嘉義縣警察局通訊監察譯文表附卷可稽（見本院
    卷四五、四六頁），復有改造手槍一枝扣案可資佐證，而上
    開槍枝（槍枝管制編號：0000000000號）經內政
    部警政署刑事警察局以性能檢驗法及試射法鑑驗結果：認係
    由仿Ｗａｌｔｈｅｒ廠ＰＰＫ／Ｓ型半自動手槍所製造槍枝
    ，換裝土造金屬槍管而成之改造手槍一支，機械性能正常，
    可擊發適用子彈，認具殺傷力，有該局九十五年九月二十九
    日刑鑑字第○九五○一二三三七二號槍彈鑑定書附卷足稽（
    見偵查卷第九四頁），堪認被告上開自白與事實相符，應屬
    可信。辯護人雖為被告辯稱：本案販賣槍枝就價金尚未合意
    ，難認已著手槍枝之買賣行為等語，惟被告已坦承將扣案槍
    枝攜至與上述欲購買槍枝之學生之磋商地點，並向該名學生
    出價五萬元，嗣因該學生認為價格過高，致未成交，其顯已
    開始著手實行販賣槍枝之構成犯罪要件行為，僅因價金尚未
    合致而不遂，尚非單純之預備行為，至辯護意旨所指最高法
    院九十五年度臺上字第六七六二號判決意旨關於販賣毒品犯
    行著手之定義，事涉個案事實之認定，尚難作為本案判斷之
    依據。本案事證明確，被告犯行堪以認定，應依法論科。
二、被告行為後，刑法於九十四年二月二日修正公布，並自九十
    五年七月一日施行，有關本件情形：
  (一)槍砲彈藥刀械管制條例第八條第一項之罪之法定本刑中關於
    罰金刑最低額部分，依修正後刑法第三十三條第五款規定為
    「新臺幣一千元以上，以百元計算之」，較舊法所定罰金最
    低額為「銀元一元以上」為重，依刑法第二條第一項規定，
    以舊法為有利於被告。
  (二)易服勞役之折算標準，依修正前刑法第四十二條第二項前段
    、修正前罰金罰鍰提高標準條例第二條（現已刪除），以銀
    元三百元即新臺幣九百元折算一日，修正後提高為以新臺幣
    一千元、二千元或三千元折算一日，經比較新舊法，以新法
    有利於被告。
三、核被告所為，係犯槍砲彈藥刀械管制條例第八條第五項、第
    一項未經許可販賣可發射子彈具有殺傷力之改造手槍未遂罪
    。被告與郭益仰就上開犯行，有犯意之聯絡及行為之分擔，
    皆為共同正犯。被告已著手於販賣槍枝犯罪行為之實行，而
    未至販賣之結果，為未遂犯，爰依法減輕其刑。爰審酌被告
    係國中畢業之智識程度，無其他前案紀錄之素行，販賣槍枝
    之數量，對社會治安所造成之危害，犯後坦認犯行，尚具悔
    意等一切情狀，量處如主文所示之刑，並諭知罰金易服勞役
    之折算標準，以資懲儆。
四、被告辯護人辯護意旨雖稱：被告坦承犯行，顯有悔意，犯後
    態度良好，扣案槍枝非其所有，且被告並無前科，素行良好
    ，年輕識淺，非頑劣之徒，因一時衝動，未深思熟慮，致觸
    犯本件犯行，請依刑法第五十九條酌減其刑，併諭知緩刑宣
    告等語。惟按刑法第五十七條所列各款，為量刑時應行注意
    之事項，並非同法第五十九條酌減其刑之根據，刑法第五十
    九條之酌量減輕其刑，必須犯罪另有特殊之原因與環境等等
    ，在客觀上足以引起一般同情，認為即予宣告法定低度刑期
    尤嫌過重者，始有其適用（最高法院四十五年臺上字第一一
    六五號判例參照），則單純犯罪情節輕微、犯人之品行、素
    行、犯罪後態度等情狀，僅可為法定刑內從輕科刑之標準，
    非可執為酌減其刑之理由。有鑑於國內槍枝氾濫，持槍犯罪
    之重大案件頻傳，嚴重危害社會安寧秩序，被告未經許可販
    賣改造手槍乙節，就犯罪當時並無特殊之原因與環境，在客
    觀上足以引起一般同情，而顯然可憫，至於被告坦承犯行，
    涉世未深，無不良素行，扣案槍枝非其所有等情狀，僅可為
    法定刑內審酌量刑之標準，並非客觀上顯可憫恕，自不能據
    為酌量減輕其刑之理由，本院認為被告並無刑法第五十九條
    所規定之情狀，不予酌減，亦無從為緩刑之諭知，併此敘明
    。
五、扣案具有殺傷力之改造手槍一枝（槍枝管制編號：0000
    000000號），屬違禁物，不問屬於犯人與否，應依刑
    法第三十八條第一項第一款之規定宣告沒收。另扣案之門號
    0000000000號行動電話，係被告所有供犯罪所用
    之物，業據其供明在卷，應併依法宣告沒收。
據上論斷，應依刑事訴訟法第二百九十九條第一項前段，槍砲彈
藥刀械管制條例第八條第五項、第一項，刑法第二條第一項、第
十一條前段、第二十八條、第二十五條第二項、第三十三條第五
款（修正前）、第四十二條第三項前段、第三十八條第一項第一
款、第二款，判決如主文。
本案經檢察官陳志川到庭執行職務。
中　　華　　民　　國　九十六　年　  四  　月   十八   日
                  刑事第三庭    審判長法  官  陳仁智
                                      法  官  黃義成
                                      法  官  鄭雅文
以上正本證明與原本無異。
如不服本判決，應於判決送達後十日內，向本院提出上訴狀。
中　　華　　民　　國　九十六　年　  四  　月   十八   日
                        　          　書記官　鄭翔元
附錄論罪科刑法條：
槍砲彈藥刀械管制條例第八條
未經許可，製造、販賣或運輸鋼筆槍、瓦斯槍、麻醉槍、獵槍、
空氣槍或第四條第一項第一款所定其他可發射金屬或子彈具有殺
傷力之各式槍砲者，處無期徒刑或五年以上有期徒刑，併科新臺
幣一千萬元以下罰金。
未經許可，轉讓、出租或出借前項所列槍枝者，處五年以上有期
徒刑，併科新臺幣一千萬元以下罰金。
意圖供自己或他人犯罪之用，而犯前二項之罪者，處無期徒刑或
七年以上有期徒刑，併科新臺幣一千萬元以下罰金。
未經許可，持有、寄藏或意圖販賣而陳列第一項所列槍枝者，處
三年以上十年以下有期徒刑，併科新臺幣七百萬元以下罰金。
第一項至第三項之未遂犯罰之。
